臺灣臺北地方法院民事判決　九十一年度重訴字第二○三八號
　　原　　　告　台灣中小企業銀行股份有限公司
　　法定代理人　甲○○
　　訴訟代理人　丙○○
　　　　　　　　乙○○
　　被　　　告　丁○○
右當事人間請求清償借款等事件，本院判決如左：
    主      文
被告應連帶給付原告新台幣玖佰玖拾陸萬貳仟壹佰玖拾元，及自民國九十一年三月
九日起至清償日止，按年息百分之八點五九八計算之利息；並自民國九十一年四月十
日起至清償日止，在六個月內給付者，按上開利率百分之十，超過六個月者，按上開
利率百分之二十加付違約金。
訴訟費用由被告連帶負擔。
本判決於原告以新台幣佰拾貳萬壹仟元或同面額之中央政府重大交通建設公債八
十四年度甲類第四期債票為被告供擔保後，得假執行。但被告丁○○如於假執行程序
實施前，以新台幣玖佰玖拾陸萬貳仟壹佰玖拾元為原告預供擔保，得免為假執行。
    事      實
甲、原告方面：
一、聲明：除假執行之擔保金額外，如主文第一項所示。
二、陳述：被告丁○○於民國八十九年十一月九日，以被告戊○○為連帶保證人，與
    原告簽訂消費理財貸款契約一份，約定自八十九年十一月九日起至九十年十一月
    十日止，在新台幣（下同）壹仟零壹拾萬元之範圍內，得循環動用，約定利息按
    原告基本放款利率加碼年息百分之零點四計算，還款方式為按月繳納利息，契約
    期滿本金一次清償；且約定逾期清償在六個月以內者，按上開利率百分之十，超
    過六個月者，按上開利率百分之二十計付違約金。詎上開契約期滿後，被告丁○
    ○尚積欠玖佰玖拾陸萬貳仟壹佰玖拾元，及分別自九十一年三月九日、同年四
    月十日起算之利息、違約金，仍未清償。爰分別依消費借貸和連帶保證之法律關
    係，請求被告丁○○、戊○○連帶給付如主文第一項所示之本金、利息、違約金
    。
三、證據：提出消費理財貸款契約、利率表、清償明細各一份為證。
乙、被告方面：
一、被告丁○○部分：
    被告丁○○未於最後言詞辯論期日到場，惟據被告丁○○之前到庭及提出之書狀
    ，聲明、陳述如下：
（一）聲明：駁回原告之訴及假執行之聲請；如受不利之判決，願預供擔保，請准免
      為假執行。
（二）陳述：被告丁○○確實向原告借貸本件借款，原告主張之借款餘額，亦正確無
      誤；但被告丁○○目前無力清償。又被告丁○○就本件借款，另提供抵押物為
      擔保，原告之債權應得以確保。
二、被告戊○○部分：
    被告戊○○未於言詞辯論期日到場，亦未提出書狀作何聲明或陳述。
丙、本院依職權查詢法務部戶役政資訊連結作業，調閱被告丁○○之最新戶籍謄本。
    理      由
甲、程序上之事由：
一、本件依兩造簽訂之消費理財貸款契約第十二條約定，合意以本院為第一審管轄法
    院，則本院自有管轄權，核先敘明。
二、被告丁○○未於最後言詞辯論期日到場，被告戊○○未於言詞辯論期日到場，核
    均無民事訴訟法第三百八十六條各款所列情形，爰依原告之聲請，由其一造辯論
    而為判決。
乙、得心證之理由：
一、原告起訴主張：被告丁○○於八十九年十一月九日，以被告戊○○為連帶保證人
    ，與原告簽訂消費理財貸款契約一份，約定自八十九年十一月九日起至九十年十
    一月十日止，在壹仟零壹拾萬元之範圍內，得循環動用，約定利息按原告基本放
    款利率加碼年息百分之零點四計算，還款方式為按月繳納利息，契約期滿本金一
    次清償；且約定逾期清償在六個月以內者，按上開利率百分之十，超過六個月者
    ，按上開利率百分之二十計付違約金。詎上開契約期滿後，被告丁○○尚積欠玖
    佰玖拾陸萬貳仟壹佰玖拾元，及分別自九十一年三月九日、同年四月十日起算
    之利息、違約金，仍未清償。爰分別依消費借貸和連帶保證之法律關係，請求被
    告丁○○、戊○○連帶給付如主文第一項所示之本金、利息、違約金等語。被告
    丁○○則以：被告丁○○確實向原告借貸本件借款，原告主張之借款餘額，亦正
    確無誤；但被告丁○○目前無力清償；又被告丁○○就本件借款，另提供抵押物
    為擔保，原告之債權應得以確保云云，資為抗辯。被告戊○○則未於言詞辯論期
    日到場，亦未提出書狀作何聲明或陳述。
二、本件原告主張之前述事實，業據其提出消費理財貸款契約、利率表、清償明細各
    一份為證，核屬相符，亦為被告丁○○所自認，則原告主張之事實，自堪信為真
    實。
三、按「借款期間自八十九年十一月十日起至九十年十一月十日止，借款人依據本契
    約陸續借款最高以壹仟零壹拾萬元為限度。」、「本契約本筆借款期限均自撥付
    日起至前條所定期間之末日為止，期滿即由借款如數清償。」、「利息按貴行基
    本放款利率加碼百分之零點四計算。」、「借款到期如有遲延願依約定利息給付
    遲延利息。」、「如遲延還本時，逾期在六個月以內部分，按約定利率百分十，
    逾期超過六個月部分，按約定利率百分之二十計付違約金。」兩造簽訂之消費理
    財貸款契約第一條、第二條、第三條、第五條、第六條分別約定有明文。是依首
    揭消費理財貸款契約第一條、第二條之約定，被告丁○○應於九十年十一月十日
    ，契約屆滿時清償全部借款。而被告丁○○就前述借款，於上開契約期滿後，尚
    積欠玖佰玖拾陸萬貳仟壹佰玖拾元，被告丁○○並應依前述消費理財貸款契約
    第三條、第五條、第六條之約定，負擔給付遲延利息、違約金之責任。次按，借
    用人應於約定期限內，返還與借用物種類、品質、數量相同之物；民法第四百七
    十八條前段復定有明文。本件被告丁○○於系爭借款到期後，未依約全部清償，
    依首揭民法第四百七十八條前段之規定，亦應負擔返還借款之責任。末按，保證
    債務之所謂連帶，係指保證人與主債務人負同一債務，對於債權人各負全部給付
    之責任者而言，此就民法第二百七十二條第一項規定連帶債務文義參照觀之甚明
    ；最高法院四十五年度台上字第一四二六號判例，亦著有明文。本件被告戊○○
    擔任被告丁○○之連帶保證人，如前所述，則依前述最高法院四十五年度台上字
    第一四二六號判例之意旨，被告戊○○自應就被告丁○○向原告借貸之借款，與
    被告丁○○負擔連帶給付責任。從而，原告依消費借貸和連帶保證之法律關係，
    請求被告丁○○、戊○○連帶給付如主文第一項所示之本金、利息、違約金，為
    有理由，應予准許。
丙、另本件原告與被告丁○○均陳明願供擔保後，請准宣告假執行或免為假執行，核
    均無不合，爰分別酌定相當之擔保金額，予以准許。
丁、據上論結，原告之訴為有理由，依民事訴訟法第三百八十五條第一項前段、第八
    十五條第二項、第三百九十條第二項、第三百九十二條，判決如主文。
中　　　華　　　民　　　國　　九十一　　年　　　十　　　月　　三十一　　日
   　　　　　　　　　　          民事第六庭法　　　官  姜悌文
右為正本係照原本作成
如對本判決上訴，須於判決送達後廿日內向本院提出上訴狀，並依上訴利益繳納百分
之一點六五之上訴費，若未繳納，逕依民事訴訟法施行法第九條之規定，顯然明知上
訴要件有欠缺，駁回上訴。
中　　　華　　　民　　　國　　九十一　　年　　　十一　　月　　　　四　　日
　　　　　　　　　　　　　　　　　　　　　　法院書記官　陳鳳瀴
